臺灣高等法院交通事件裁定　　　　　　　　　　　　九十一年度交聲再字第五八號
　　再審聲請人
　　即受判決人　　甲○○
右列聲請人因過失傷害案件，對於本院九十一年度交上易字第九四號中華民國九十一
年十月三十一日確定判決（臺灣宜蘭地方法院九十年度交易字第六二號、臺灣宜蘭地
方法院檢察署八十九年度偵字第三五一三號），聲請再審，本院裁定如左：
    主  文
再審之聲請駁回。
    理  由
一、按刑事訴訟法第四百二十一條規定，不得上訴於第三審法院之案件，其經第二審
    法院確定之有罪判決，就足生影響於判決之重要證據漏未審酌，得聲請再審。惟
    所謂「足生影響於判決之重要證據漏未審酌」者，係指該證據業經法院予以調查
    或經聲請調查而未予調查，致於該確定判決中漏未加以審認，而該證據如經審酌
    ，則足生影響於該判決之結果，應為被告有利之判決而言。如當事人所提出之證
    據，縱加以審酌，仍不足以生影響於該判決結果者，或法院已加以調查，而本於
    論理法則、經驗法則，而為證據之取捨，不採為被告有利之認定者，則均不得據
    為再審之理由。更進言之，所謂漏未審酌乃指第二審判決前已發現而提出或已聲
    請調查之證據，法院未予調查、審酌而言，苟被捨棄之證據，已於理由內敘明其
    捨棄之理由者，即非漏未審酌。又所謂重要證據，必須該證據已足認定受判決人
    應受無罪、或免訴、或輕於原審所認定之罪名方可，如不足以推翻原審所認定罪
    刑之證據，即非足生影響於原判決之重要證據。
二、本件聲請再審意旨略以：(一)證人李正賢（即現場目擊證人）於警訊及一審九十一
    年十一月六日訊問筆錄證稱「車禍發生時，其正自住宅大樓外出，行至大樓中庭
    時，看見肇事路段上有二部機車一前一後行駛，前方機車速度不快，後方機車速
    度較快，以致二部機車距離慢慢拉近，後方機車突然撞上前方機車，以致雙方騎
    士人車倒地受傷，事後趨前察看，確定前方機車騎士為同大樓住戶甲○○，後方
    機車騎士雖曾見過但不認識，本件二部機車自行駛至撞擊滑倒整段過程均親眼目
    睹，但其看見二部機車時，甲○○已自大樓停車場騎出轉入，因當時甲○○行車
    方向係直行而非斜行穿越肇事路段」，且依證人所處中庭位置，亦能目睹被告係
直行遭在後之被害人機車撞擊，而非被告往右空地方向行駛；(二)證人即現場處理
    員警簡瑞英於道路交通事故調查表記載「ＵＸＬ─０五０輕機車由蔡政忠所騎乘
    ，於上述時地由季水路清水三巷前產業道路往台二線方向直行，並追撞前方同方
    向由甲○○所騎乘ＬＥＨ─０七八號重機車尾部後，雙方人車倒地」，與證人李
    正賢證言相符；(三)依車禍現場照片及被告與被害人騎乘機車照片所示，被告騎乘
    之車牌號碼ＬＥＨ─０七八號機車後方雖無明顯撞擊痕跡，但在機車佈滿塵土之
    後檔泥板中段有一快清楚擦痕，顯見該擦痕係新生之擦痕，核與被害人騎乘機車
    車頭部分，雖無明顯撞擊痕跡，但其車頭尖端之高度、位置及形狀，亦與被告機
    車車後檔泥板新生擦痕。綜上，足證被告騎乘之機車係遭被害人騎乘機車之車頭
    尖端部位自後撞擊後檔泥板，導致雙方重心不穩而倒地，且被害人追撞被告時，
    被告騎乘之機車已完成左轉動作而屬直行狀態，爰依刑事訴訟法第四百二十一條
    規定，聲請再審云云。
三、經查：查聲請人所舉聲請再審之理由，即就現場目擊證人李正賢於警訊及原審之
    證述、警員簡瑞英於道路交通事故調查報表記載，肇事雙方機車照片損壞部位等
    情形，業經本院前審調查清楚，並於原確定判決理由二之第（二）點，說明綦詳
    ，依上開說明，即無發現確實之新證據可言。原確定判決既已於理由欄內，對於
    聲請人聲請意旨所述各節，詳為審酌、並說明其取捨之理由，則原確定判決並無
    刑事訴訟法第四百二十一條所指「就足生影響於判決之重要證據漏未審酌」之情
    形，聲請人徒憑己見指摘原確定判決就其聲請意旨所述各節「漏未審酌」，實則
    對於原確定判決已審酌之事證，重為爭執，揆諸前開說明，其與刑事訴訟法第四
    百二十一條之規定即屬有間，即不得據此聲請再審。綜上所述，本件再審聲請人
    前述再審聲請意旨，核與首開法條規定不符，應認其本件再審聲請為無理由。
據上論結，應依刑事訴訟法第四百三十四條第一項，裁定如主文。
中      華      民      國    九十一    年     十一     月    二十九    日
                             臺灣高等法院交通法庭
                                   審判長法  官  葉  騰  瑞
                                         法  官  黃  國  忠
                                         法  官  江  國  華
右正本證明與原本無異。
不得抗告。
               書記官  吳  碧  玲
中      華      民      國      九十一   年    十二   月      二        日
